臺灣高雄地方法院刑事判決　　　　　　　　　　　　　九十三年度易緝字第二六號
　　公　訴　人　臺灣高雄地方法院檢察署檢察官
　　被　　　告　乙○○
右列被告因侵占案件，經檢察官提起公訴（八十五年度偵字第二三一七五號），本院
判決如左：
    主  文
乙○○意圖為自己不法之所有，而侵占自己持有他人之物，處拘役肆拾日，如易科罰
金，以參佰元折算壹日。
    事  實
一、乙○○與甲○○（已死亡）於民國八十五年九月間，均係租屋在高雄市○○區○
    ○路九十一號四樓居住之房客，兩人因而略有熟識。乙○○乃於八十五年九月五
    日下午五時許，在上開租屋處向甲○○借用ＹＮＤ─六六０號機車一部，約定於
    使用完畢後隨即歸還。詎乙○○於借得該機車並使用三日後，竟為圖一時之便，
    而以為自己不法所有之意圖，更易借用持有前開機車為所有之意思，繼續使用該
    機車，並搬離上開租屋處使甲○○遍尋不著。嗣因甲○○始終無法聯絡上乙○○
    ，乃向警報案，始查知上情。
二、案經甲○○訴由高雄市政府警察局小港分局報請高雄地方法院檢察署檢察官偵查
    起訴。
    理  由
一、訊據被告乙○○固坦承有向告訴人甲○○借用機車，惟矢口否認有何侵占犯行，
    辯稱：伊於借用三天後，因趕忙出國，乃將該機車停置於高雄市○○區○○路九
    十一號騎樓處，並將鑰匙放置於告訴人租屋處云云。經查：右揭犯罪事實業據告
    訴人甲○○於八十五年九月十五日警詢中及同年十月十四、十二月十八日偵訊中
    指述被告向其借用一直未予歸還等語在卷，且有該車之行車執照影本一份附卷可
    稽。被告雖辯稱其因急著出國無法親自將該車返還告訴人云云，然經本院依職權
    所查詢被告之出入境紀錄所載，其係於八十五年十一月十二日自高雄國際機場出
    境，與其向告訴人借用機車之時日相距二月有餘，顯見被告辯稱因急於出國而無
    法通知告訴人一事並不可採。況被告果若有返還該機車之真意，大可透過電話、
    信件等等其他方式與告訴人聯絡，豈有於向告訴人借用機車使用後，非但未與告
    訴人聯絡如何歸還，且即搬離租屋處使告訴人尋找不著，顯見其確有改易為自己
    不法所有之意圖及侵占該機車之故意無誤，被告前開辯詞要係卸責之詞，自不足
    採。綜上所述，本案事證已臻明確，被告犯行洵堪認定，應依法論科。
二、核被告所為，係犯刑法第三百三十五條第一項之侵占罪。爰審酌被告向他人借用
    機車後竟不知依約返還，竟為圖己之便而侵占該機車，事後除未賠償告訴人外，
    亦對此不加聞問，行為確有不該，另衡其犯罪之動機、目的、手段、所生之危害
    等一切情狀，酌情量處如主文所示之刑，以資儆懲。末查，被告行為後，刑法第
    四十一條已於九十年一月十日修正公布生效，依該條第一項之規定，犯最重本刑
    為五年以下有期徒刑以下之刑之罪，而受六個月以下有期徒刑或拘役之宣告，因
    身體、教育、職業、家庭之關係或其他正當理由，執行顯有困難者，得以一元以
    上三元以下折算一日（現已提高一百倍）易科罰金。經依刑法第二條比較新舊法
    結果，以新法較有利於被告，爰依修正後刑法第四十一條第一項之規定，併諭知
    易科罰金之折算標準。
據上論斷，應依刑事訴訟法第二百九十九條第一項前段，刑法第二條第一項、第三百
三十五條第一項、第四十一條第一項，罰金罰鍰提高標準條例第一條前段、第二項，
判決如主文。
本案經檢察官丙○○到庭執行職務。
中    華    民  國      九十三      年      六      月      十一      日
                                  臺灣高雄地方法院刑事第四庭
                                    審判長法  官  吳  永  宋
                                          法  官  黃  惠  玲
                                          法  官  林  勇  如
右正本證明與原本無異。
如不服本判決，應於判決送達後十日內，向本院提出上訴狀。
                                          書記官  許  雅  惠
中    華    民    國      九十三      年      六      月      十一      日
附錄本判決論罪科刑法條全文：
刑法第三百三十五條：
意圖為自己或第三人不法之所有，而侵占自己持有他人之物者，處五年以下有期徒刑
、拘役或科或併科一千元以下罰金。
前項之未遂犯罰之。
